【裁判字號】    94,上訴,1712
【裁判日期】    950207
【裁判案由】    違反毒品危害防制條例
【裁判全文】
臺灣高等法院高雄分院刑事判決        94年度上訴字第1712號
上  訴  人
即  被  告    甲○○
                        （現另案在高雄看守所羈押中）
上列上訴人因違反毒品危害防制條例案件，不服臺灣高雄地方法
院94年度訴字第1794號中華民國94年10月4 日第一審判決（起訴
案號：臺灣高雄地方法院檢察署94年度毒偵字第2511、2799、33
17號，移送併辦案號：同檢察署94年度毒偵字第5409、7172號）
，提起上訴，本院判決如下：
    主  文
原判決關於施用第二級毒品部分及定執行刑部分均撤銷。
甲○○連續施用第二級毒品，處有期徒刑拾月。扣案之第二級毒
品甲基安非他命壹包（含包裝袋，驗前毛重零點公克、驗後毛
重零點貳公克）沒收銷燬之，扣案之吸食器壹組沒收。
其他上訴駁回。
本判決第二項所處之刑，與第三項駁回上訴部分所處之刑，應執
行有期徒刑參年。扣案之鐵盒壹個、第三級毒品Ｋ他命壹包（含
包裝袋，驗前毛重肆拾玖公克、驗後毛重肆拾捌點玖公克）沒收
，第二級毒品甲基安非他命壹包（含包裝袋，驗前毛重零點公
克、驗後毛重零點貳公克）沒收銷燬之，吸食器壹組，沒收。
    事  實
一、甲○○於民國（以下同）93年間，因施用毒品案件，經台灣
    高雄地方法院以93年度毒聲字第2138號裁定送觀察、勒戒後
    ，並於93年12月8 日認無繼續施用毒品傾向，經臺灣高雄地
    方法院檢察署檢察官於93年12月8 日以93年度毒偵字第6405
    號為不起訴處分在案。詎甲○○仍不知戒絕毒癮，明知甲基
    安非他命已經公告列為毒品危害防制條例第2 條第2 項第2
    款之第二級毒品，不得非法持有、施用，猶於前開觀察、勒
    戒執行完畢釋放後5 年內，基於施用第二級毒品甲基安非他
    命之概括犯意，自94年1 月31日起至同年8 月14日止，於高
    雄市○○區○○里○○○路37號住處、高雄市○○○路朋友
    住處及高雄縣鳥松鄉某工廠等處，以燒烤吸食煙氣之方式，
    連續施用第二級毒品甲基安非他命，平均約每一星期施用2
    次，嗣先後於下列時、地被警查獲：
（一）於94年4 月1 日下午4 時30分許，經警依法持搜索票前往
      高雄市○○區○○里○○○路37號搜索，扣得其所有第二
      級毒品甲基安非他命1 包（驗前毛重0.3 公克、驗後毛重
      1.2 公克）、供施用第二級毒品之吸食器1 組，及鐵盒1
      個內裝6 包第三級毒品Ｋ他命（驗前毛重58公克、驗後毛
      重57.9公克）。
（二）於94年6 月11日晚上9 時許，楊博元駕駛上開車牌號碼VZ
      -1198 號自用小客車一部並搭載其弟弟甲○○、黃以萱，
      途經高雄市○○區○○路140 巷6 弄前時，因違規停車於
      該巷口之中央，適有執勤巡邏警車經過而勸導，並查獲甲
      ○○身上有3 包第一級毒品海洛因、黃以萱身上有第一級
      毒品海洛因1 包及第二級毒品甲基安非他命2 包（甲○○
      施用第一級毒品、黃以萱施用第一、二毒品部分，另由臺
      灣高雄地方法院檢察署94年度毒偵字第5409號偵查起訴）
      ，並經甲○○同意而採其尿液送驗結果，檢驗出甲基安非
      他命陽性反應，而查悉上情。
（三）於94年8 月15日晚上9 時30分許，在高雄市○○區○○里
      ○○○路37號旁停車棚內，甲○○坐睡在該車棚內之車牌
      號碼9931-GS 號自用小客車內，經警持法院核發搜索票前
      往上開車棚內喚醒甲○○，並扣得甲○○身上右口袋內有
      1 包（約0.3 公克）第一級毒品海洛因，及其車內有1 大
      包（約26.3公克）第一級毒品海洛因、改造克拉克手槍1
      支、改造92手槍1 支、改造子彈6 顆等（甲○○施用第一
      級毒品、改造槍彈部分，另案偵查中）物，並經甲○○同
      意而採其尿液送驗結果，檢驗出甲基安非他命陽性反應，
      而查悉上情。
二、甲○○明知Ｋ他命經公告列為毒品危害防制條例第2 條第2
    項第3 款之第三級毒品，不得轉讓，竟基於無償轉讓第三級
    毒品Ｋ他命之犯意，於94年1 月28日凌晨零時許，在高雄市
    新興區○○路與復興路口附近之聖堂ＰＵＢ店內，以新臺幣
    1,500 元代價，向不詳姓名年籍成年男子購買以鐵盒1 個內
    裝第三級毒品Ｋ他命（驗前毛重49公克、驗後毛重48.9公克
    ）1 大包，交易完成後，旋於94年1 月29日下午3 時許，在
    高雄市苓雅區文化中心附近，提供轉讓上開鐵盒內第三級毒
    品Ｋ他命約0.01公克許予陳嘉慶1 次。嗣於94年1 月31日下
    午1 時40分許，甲○○駕駛車牌號碼VZ-1198 號ＢＭＷ紅色
    自用小客車1 部並搭載陳嘉慶、魏博文，途經高雄市苓雅區
    ○○○街與林德街之交岔路口時，為警臨檢而扣得甲○○所
    有置放在上開車內排檔箱之上揭鐵盒內第三級毒品Ｋ他命1
    大包，始查悉上情。
三、再甲○○明知甲基安非他命經公告列為毒品危害防制條例第
    2 條第2 項第2 款之第二級毒品，不得轉讓，竟基於無償轉
    讓第二級毒品甲基安非他命之概括犯意，於94年4 月1 日下
    午4 時30分許，在高雄市○○區○○里○○○路37號住處內
    ，先後連續提供轉讓重量各不超過1 公克之第二級毒品甲基
    安非他命予其弟弟楊博仁及友人翁聖宏各1 次。嗣於94年4
    月1 日下午4 時30分許，經警依法持搜索票前往高雄市○○
    區○○里○○○路37號搜索，而查獲上情。
四、案經高雄市政府警察局移送臺灣高雄地方法院檢察署檢察官
    偵查起訴暨函請併案審理。
    理  由
一、上揭連續施用第二級毒品、轉讓第三級毒品Ｋ他命、連續轉
    讓第二級毒品之事實，業據上訴人甲○○於偵查、原審及本
    院審理時坦承不諱，核與證人陳嘉慶、楊博元、黃以萱、楊
    博仁於警詢時陳述之情節相符，上訴人甲○○對證人陳嘉慶
    、楊博元、黃以萱、楊博仁於警詢時之陳述亦不爭執，依刑
    事訴訟法第159 條之5 第2 項之規定，前述証人於警訊中之
    陳述自得採為証据。本院審理時証人楊嘉慶亦陳稱：甲○○
    有拿Ｋ他命給我，並當場吸食等語（見95年1 月24日本院審
    判筆錄第3 頁倒數第2 行）。再上訴人甲○○於上開時、地
    分別為警查獲時所採取之尿液，經送高雄市立凱旋醫院、台
    灣檢驗科技股份有限公司均檢出甲基安非他命陽性反應，此
    有高雄市立凱旋醫院94年6 月27日及同年8 月22日濫用藥物
    尿液檢驗報告（詳94年度毒偵字第5049號卷第13頁、94年度
    毒偵字第7172號卷第22頁）、台灣檢驗科技股份有限公司94
    年4 月21日濫用藥物尿液檢驗報告（詳94年度毒偵字第2799
    號卷第17頁）各1 紙、被告尿液採證代碼對照表2 份、扣押
    物品清單1 紙（詳94年度毒偵字第2511號卷宗內警卷第14頁
    ）、照片4 張（詳94年度毒偵字第2799號卷第19頁至第20頁
    ）照片1 張（詳94年度毒偵字第2511號卷宗內警卷第19頁）
    、被告尿液採證代碼對照表及監管紀錄表各1 份及扣押物品
    清單1 紙、照片2 張（詳94年度毒偵字第7172號卷宗內警卷
    第12頁至第19頁、第28頁）、押物品清單1 紙、照片2 張（
    詳94年度毒偵字第7172號卷第23頁、第27頁）在卷可稽；另
    外扣案疑似含有第二級毒品甲基安非他命成份晶體1 包（驗
    前毛重0.3 公克、驗後毛重0.2 公克）、第三級毒品Ｋ他命
    成份1 大包（驗前毛重49公克、驗後毛重48.9公克）、6 小
    包（總計合重驗前毛重58公克、驗後毛重57.9公克），均經
    送往高雄醫學大學附設中和紀念醫院檢驗結果，確實均含有
    第二級毒品甲基安非他命成份、第三級毒品Ｋ他命成份，此
    有高雄醫學大學附設中和紀念醫院檢驗編號第0000-000號，
    第0000-000號及第9409- 2 號檢驗報告書（94年度訴字第17
    94號卷第22頁，第21頁及第108 頁）各1 紙附卷可稽，足証
    上訴人甲○○上開自白與事實相符，堪信為真實，而其上開
    轉讓第三級毒品Ｋ他命、連續施用第二級毒品、連續轉讓第
    二級毒品之犯行，已堪認定。又上訴人甲○○於93年間，因
    施用毒品案件，經台灣高雄地方法院以93年度毒聲字第2138
    號裁定送觀察、勒戒後，並於93年12月8 日認無繼續施用毒
    品傾向，經臺灣高雄地方法院檢察署檢察官於93年12 月8日
    ，以93年度毒偵字第6405號為不起訴處分之事實，有台灣高
    雄地方法院93年度毒聲字第2138號裁定書、臺灣高等法院被
    告前案紀錄表與臺灣高雄地方法院檢察署刑案資料查註紀錄
    表各1 份在卷可稽，足徵上訴人甲○○確有於前開觀察勒戒
    強執行完畢釋放後，5 年內再犯上揭轉讓第三級毒品Ｋ他命
    、連續施用第二級毒品、連續轉讓第二級毒品犯行之事證明
    確，其犯行均已堪認定。
二、按甲基安非他命、Ｋ他命係毒品危害防制條例第2 條第2 項
    第2 款、第3 款所明定之第二、三級毒品，均不得轉讓；另
    第二級毒品甲基安非他命，不得持有、施用。（一）上訴人
    甲○○上揭犯罪事實欄一之連續施用第二級毒品之行為，係
    犯違反毒品危害防制條例第10條第2 項之施用第二級毒品罪
    。（二）上訴人甲○○上揭犯罪事實欄三之連續轉讓第二級
    毒品之所為，係犯違反毒品危害防制條例第8 條第2 項轉讓
    第二級毒品罪。（三）上訴人甲○○上揭犯罪事實欄二之轉
    讓第三級毒品之行為，係犯違反毒品危害防制條例第8 條第
    3 項轉讓第三級毒品罪。上訴人甲○○施用第二級毒品及轉
    讓第二級毒品前之持有第二級毒品之低度行為，應分別為施
    用第二級毒品及轉讓第二級毒品之高度行為所吸收，均不另
    論罪。上訴人甲○○先後多次連續施用第二級毒品及2 次轉
    讓第二級毒品之犯行，因時間緊接，所犯分別為構成要件相
    同之罪，顯均係基於概括之犯意反覆為之，均為連續犯，應
    分別依刑法第56條之規定，各應以一罪論。上訴人甲○○自
    94年4 月2 日起至同年8 月14日止連續施用安非他命部分（
    即移送併辦之94年度毒偵字第5409、7172號部分）與起訴之
    施用安非他命部分有連續犯裁判上一罪之關係，依審判不可
    分原則，本院自應一併審理，併此敘明。上訴人甲○○前開
    所犯轉讓第三級毒品罪、連續施用第二級毒品罪、連續轉讓
    第二級毒品罪間，犯意各別，罪名不同，應予分論併罰。
三、原審就轉讓第三級毒品及轉讓第二級毒品部分，適用毒品危
    害防制條例第8 條第2 項、第3 項、第18條第1 項前段、第
    19條，刑法第11條、第56條、第38條第1 項第2 款前段規定
    ，並審酌上訴人甲○○轉讓毒品予他人施用，損害他人身心
    健康，其犯後已坦承犯行，及其智識程度為小學畢業等一切
    情狀，就轉讓第三級毒品部分，量處有期徒刑1 年2 月，就
    轉讓第二級毒品部分，量處有期徒刑1 年6 月。並說明轉讓
    第三級毒品所扣得之鐵盒1 個內裝第三級毒品Ｋ他命1 包（
    驗前毛重49公克、驗後毛重48.9公克），其包裝袋無法與第
    三級毒品Ｋ他命各別剝離，是上開扣案內裝第三級毒品Ｋ他
    命1 包（含包裝袋）及鐵盒1 個，應依毒品危害防制條例第
    19條第1 項前段規定均沒收之。至於鑑識耗損之第三級毒品
    Ｋ他命，既已滅失，自毋庸諭知宣告沒收之。經核原判決此
    部分認事用法並無不合，量刑亦屬適當，上訴人甲○○上訴
    指摘原判決此部分量刑過重，為無理由，此部分應予駁回。
四、原審就上訴人甲○○施用安非他命部分予以論科，固非無見
    ，惟查原審僅認定上訴人甲○○於3 次查獲之際施用安非他
    命，就上訴人甲○○自94年1 月31日起至同年8 月14日止，
    約每隔一星期，連續施用安非他命，未予明白認定，尚有未
    洽，上訴人甲○○上訴指摘此部分量刑過重，雖無理由，惟
    原判決此部分既有可議，原判決此部分暨定執行刑部分自應
    予撤銷改判。審酌上訴人甲○○經觀察、勒戒執行完畢釋放
    後，仍未能徹底戒絕毒品，5 年內再犯本件上開施用毒品罪
    ，顯見其自制力不足，無法擺脫毒品，未能體悟施用毒品對
    自己、家人造成之傷害及社會之負擔，其施用毒品罪係戕害
    自身行為，且其犯後已坦認犯行等一切情狀，爰量處有期徒
    刑10月。扣案之白色晶體1 包（驗前毛重0.3 公克、驗後毛
    重0.2 公克），經送驗結果確屬第二級毒品甲基安非他命成
    份，而該第二級毒品1 包之包裝袋復無法與其第二級毒品甲
    基安非他命各別剝離，應視同為第二級毒品，併依毒品危害
    防制條例第18條規定第1 項前段規定，諭知沒收銷燬之；又
    扣案之吸食器1 組，係上訴人甲○○所有供其施用第二級毒
    品犯罪使用之物，業據上訴人甲○○陳述在卷，應依刑法第
    38條第1 項第2 款前段規定宣告沒收之。至於鑑識耗用之第
    二級毒品甲基安非他命，既已滅失，自毋庸諭知宣告沒收銷
    燬之，附此敘明。
五、上訴人甲○○所犯轉讓第三級毒品、轉讓第二級毒品及施用
    第二級毒品安非他命三罪，係三罪俱發，應依刑法第51條第
    5款規定定其應執行刑如主文第四項所示。
據上論結，應依刑事訴訟法第368 條、第369 條第一項前段、第
364 條、第299 條第1 項前段，毒品危害防制條例第10條第2 項
、第18條第1 項前段，刑法第11條、第56條、第38條第1 項第2
款前段、第51條第5 款，判決如主文。
本案經檢察官陳國全到庭執行職務。
中    華    民    國    95    年    2    月    7    日
                  刑事第六庭  審判長法  官  王憲義
                                    法  官  李璧君
                                    法  官  張盛喜
以上正本證明與原本無異。
施用二級毒品、轉讓三級毒品部分不得上訴。
轉讓第二級毒品部分如不服本判決應於收受本判決後10日內向本
院提出上訴書狀，其未敘述上訴理由者，並得於提起上訴後10日
內向本院補提理由書狀（均須按他造當事人之人數附繕本）「切
勿逕送上級法院」。
中    華    民    國    95    年    2     月    7     日
                                    書記官  林明威
附錄本件判決論罪科刑法條：
毒品危害防制條例第10條
施用第一級毒品者，處六月以上五年以下有期徒刑。
施用第二級毒品者，處三年以下有期徒
毒品危害防制條例第8條
轉讓第一級毒品者，處一年以上七年以下有期徒刑，得併科新臺
幣一百萬元以下罰金。
轉讓第二級毒品者，處六月以上五年以下有期徒刑，得併科新臺
幣七十萬元以下罰金。
轉讓第三級毒品者，處三年以下有期徒刑，得併科新臺幣三十萬
元以下罰金。
前三項之未遂犯罰之。
毒品危害防制條例第18條
查獲之第一、二級毒品及專供製造或施用第一、二級毒品之器具
，不問屬於犯人與否，均沒收銷燬之；查獲之第三、四級毒品及
製造或施用毒品之器具，無正當理由而擅自持有者，均沒入銷燬
之。但合於醫藥、研究或訓練之用者，得不予銷燬。
前項合於醫藥、研究或訓練用毒品或器具之管理辦法，由法務部
會同行政院衛生署定之。


司法院資訊處製作；財團法人民間司法改革基金會備份。
